# 股份转让，引起的实收资本非比例变动。

提问人：木易彐火の风 时间：2019-05-30 20:17:23
最近跟着大佬做项目发现一个 sao操作。。。
原实收资本 单位万
实收资本 A25.00B75.00合计： 100
后面 B 把自己所占公司 50 万的股份卖给了 C、D，但是 A 和 B 签订了协议，你要卖，可以，我的实收资本要调整，变成了。新实收资本 单位玩实收资本 A30.00B25.00C22.50D22.50 合计： 100想请问下这种情况下应该和股份支付没关系吧。

回答人：chenyiwei
还是建议将相关背景了解清楚，为何 A 此次可以无偿获得 5% 股权，是否与 A 向该公司提供商品或服务的对价补偿因素相关，或者有无其他特殊原因。